【裁判字號】    98,審訴,3625
【裁判日期】    981027
【裁判案由】    毒品危害防制條例
【裁判全文】
臺灣高雄地方法院刑事判決            98年度審訴字第3625號
公  訴  人  臺灣高雄地方法院檢察署檢察官
被      告  甲○○
                    之1號
上列被告因毒品危害防制條例案件，經檢察官提起公訴（98年度
毒偵字第4611號），嗣被告於本院準備程序中就被訴事實為有罪
之陳述，經本院告知簡式審判程序之旨，並聽取被告與公訴人之
意見後，合議庭裁定由受命法官獨任進行簡式審判程序，判決如
下：
    主  文
甲○○施用第一級毒品，處有期徒刑柒月。扣案第一級毒品海洛
因壹包（含包裝袋，檢驗後淨重零點零貳伍公克）沒收銷燬之。
    事  實
一、甲○○曾於民國96年間因施用毒品案件，經本院以96年度毒
    聲字第1756號裁定送觀察、勒戒後，認有繼續施用毒品傾向
    ，再經本院以97年度審毒聲字第38號裁定令入戒治處所施以
    強制戒治，於97年11月14日執行完畢，並經臺灣高雄地方法
    院檢察署檢察官以97年度戒毒偵字第525 號為不起訴處分確
    定。於前開戒治執行完畢釋放後5 年內，復基於施用第一級
    毒品之犯意，於98年7 月15日凌晨某時許，在高雄縣大寮鄉
    ○○村○○○路783 巷10之1 號住處，以針筒注射方式，施
    用第1 級毒品海洛因1 次。為警於98年7 月15日16時10分許
    ，在高雄市○○區○○街225 號，見甲○○形跡可疑予以攔
    查，並扣得第1 級毒品海洛因1 包（檢驗前淨重0.036 公克
    、檢驗後淨重0.025 公克），並得其同意採集尿液送驗，結
    果呈可待因、嗎啡陽性反應，始悉上情。
二、案經高雄市政府警察局左營分局報請臺灣高雄地方法院檢察
    署檢察官偵查起訴。
    理  由
一、本件被告甲○○所犯係死刑、無期徒刑、最輕本刑為3 年以
    上有期徒刑以外之罪，其於準備程序中就被訴事實為有罪之
    陳述，經本院告知簡式審判程序之旨，並聽取公訴人及被告
    意見後，合議庭裁定由受命法官獨任進行簡式審判程序，合
    先敘明。
二、訊據被告對於上揭時、地，施用第一級毒品海洛因之事實，
    坦承不諱，而被告為警查獲所採之尿液檢體，經送高雄市立
    凱旋醫院以酵素免疫分析法及氣相層析質譜檢驗結果，呈現
    可待因、嗎啡、安非他命、甲基安非他命陽性反應，此有高
    雄市立凱旋醫院98年8 月5 日A00000000 號濫用藥物尿液檢
    驗報告暨高雄市政府警察局左營分局毒品案件嫌疑人尿液代
    碼與姓名對照表各1 份在卷可稽，又扣案之白色粉末1 包，
    經送檢驗結果，確係第一級毒品海洛因，亦有高雄市立凱旋
    醫院98年9 月5 日高市凱醫驗字第11026 號濫用藥物成品檢
    驗鑑定書1 份在卷可憑。足徵被告之任意性自白核與事實相
    符，應堪信為真實，可採為本件論罪科刑之依據。是本件事
    證明確，被告施用第一級毒品犯行，洵堪認定，應予依法論
    科。
三、按海洛因、甲基安非他命為毒品危害防制條例第2 條第2 項
    第1 款所稱之第一級毒品，不得施用、持有。次按觀察、勒
    戒或強制戒治執行完畢釋放後，5 年內再犯第10條之罪者，
    應依一般刑事訴訟程序予以起訴論罪科刑，此觀諸毒品危害
    防制條例第20條、第23條第2 項規定自明。被告曾於96年間
    因施用毒品案件，經本院以96年度毒聲字第1756號裁定送觀
    察、勒戒後，認有繼續施用毒品傾向，再經本院以97年度審
    毒聲字第38號裁定令入戒治處所施以強制戒治，於97年11月
    14日執行完畢，並經臺灣高雄地方法院檢察署檢察官以97年
    度戒毒偵字第525 號為不起訴處分確定之事實，有臺灣高等
    法院被告前案紀錄表1 份在卷可參，於前開戒治執行完畢釋
    放後五年內，復於98年7 月15日凌晨某時許，施用第一級毒
    品海洛因1 次，則公訴人予以起訴，尚無不合，本院自得依
    法論科。
四、核被告所為，係犯毒品危害防制條例第10條第1 項之施用第
    一級毒品罪。被告持有第一級毒品後進而施用，其持有之低
    度行為應為施用之高度行為所吸收，故不另論其持有毒品罪
    。本院審酌被告前因施用毒品案件，經勒戒、觀察及強制戒
    治程序，由檢察官不起訴處分後，仍不知悛悔，再次施用毒
    品自戕其身，顯然缺乏戒絕毒品之決心，且被告前有毒品之
    前科紀錄，素行不良，惟念及被告坦承施用第一級毒品之事
    實，且其行為尚未害及他人，並斟酌被告之犯罪動機、手段
    以及被告之智識程度等一切情狀，量處如主文所示之刑。另
    扣案之白色粉末1 包，經送檢驗結果係第一級毒品海洛因之
    情，已如上述，應依毒品危害防制條例第18條第1 項前段規
    定宣告沒收銷燬之，至前開第一級毒品海洛因之包裝袋包覆
    毒品，其上顯留有該毒品之殘渣，衡情自難與之剝離，亦應
    整體視之為毒品，連同該包裝併予宣告沒收銷燬之；此外，
    鑑驗耗用之海洛因既已滅失，自無庸宣告沒收銷燬之。
據上論斷，應依刑事訴訟法第273 條之1 第1 項、第284 條之1
、第299 條第1 項前段，毒品危害防制條例第10條第1 項、第18
條第1 項前段，判決如主文。
本案經檢察官杜妍慧到庭執行職務。
中    華    民    國    98    年    10    月    27    日
                  刑事第十庭  法  官  曾子珍
以上正本證明與原本無異。
如不服本判決，應於收受送達後10日內向本院提出上訴書狀。
中    華    民    國    98    年    10    月    27    日
                              書記官  李承悌
附錄本判決論罪科刑法條全文：
毒品危害防制條例第10條
施用第一級毒品者，處6月以上5年以下有期徒刑。
施用第二級毒品者，處3年以下有期徒刑。


司法院資訊處製作；財團法人民間司法改革基金會備份。
